臺灣臺北地方法院民事裁定
109年度重家繼訴字第32號
原      告  郭炳德  


訴訟代理人  陳建中律師
            余盈鋒律師
追加  原告  郭美鳳  
            郭美英  
被      告  郭炳福  
訴訟代理人  羅凱正律師
複  代理人  林姿妤律師
上列當事人間請求不動產所有權移轉登記等事件，本院裁定如下
：
    主  文
原告應於本裁定送達後五日內，補繳第一審裁判費新臺幣貳仟玖
佰零肆元，逾期即駁回原告追加之訴。
    理  由
按訴訟標的之價額，由法院核定。核定訴訟標的之價額，以起
  訴時之交易價額為準；無交易價額者，以原告就訴訟標的所有
  之利益為準。以一訴主張數項標的者，其價額合併計算之。以
  一訴附帶請求其孳息、損害賠償、違約金或費用者，不併算其
  價額，民事訴訟法第77條之1第1項、第2項、第77條之2第2項
  分別定有明文。又原告起訴不合程式，法院應以裁定駁回之，
  但其情形可以補正者，審判長應定期間先命補正，民事訴訟法
  第249條第1項第6款定有明文。再依同法第77條之15第3項規定
  ，原告為訴之變更或追加，其變更或追加後訴訟標的之價額超
  過原訴訟標的之價額者，亦應就其超過部分補徵裁判費。
查原告原起訴請求：㈠被告應將附表所示之不動產所有權移轉登
  記予被繼承人郭玉明之全體繼承人公同共有。㈡被告應給付新
  臺幣(下同)6,538,401元暨自起訴狀繕本送達翌日起至清償日
  止，按週年利率百分之5計算之利息予郭玉明之全體繼承人公
  同共有(見本院卷一第7頁)；嗣於民國111年10月11日具狀擴張
  請求金額為：被告應給付7,133,401元及法定遲延利息，並自1
  09年1月1日起至為第一項移轉登記前，按月給付73,788元予全
  體繼承人公同共有(見本院卷四第183頁)。又郭玉明之繼承人
  為原告、被告及訴外人郭美英及郭美鳳4人，應繼分比例各4分
  之1，如附表所示不動產價值為35,912,546元，加計請求被告
  應給付全體繼承人7,133,401元，依原告應繼分比例計算，合
  計價值為10,761,487元（計算式：43,045,947元×1/4＝10,761,
  487元，元以下四捨五入）；至原告訴請被告按月給付73,788
  元部分，依民事訴訟法第77條之2第2項規定不併算其價額。因
  此，本件訴訟標的價額核定為10,761,487元，而應徵第一審裁
  判費106,776元，扣除原告前已繳103,872元，尚應補繳2,904
  元。茲依家事事件法第51條、民事訴訟法第249條第1項但書之
  規定，限原告於收受本裁定送達5日內，如數補繳，逾期不繳
  ，即駁回其訴。
依法裁定如主文。
中　　華　　民　　國　　111 　年　　11　　月　　28　　日
                  家事法庭    法    官    蘇珍芬
以上正本係照原本作成。
本裁定關於核定訴訟標的價額部分，得於本裁定送達後10日內抗
告；命補繳裁判費部分不得抗告。
                              書 記 官    羅  蓉
中　　華　　民　　國　　111 　年　　11　　月　　28　　日
附表：
遺產項目 價值(新臺幣) 臺北市○○區○○段○○段000地號土地(權利範圍：全部) 35,912,546元  計算式： ⒈房屋總面積為233.24㎡(76.24㎡＋76.24㎡＋80.76㎡＝233.24㎡)。   ⑴573建號：面積為76.24㎡。 　⑵574建號：面積為76.24㎡。 　⑶1254建號：面積為80.76㎡【層次面積76.12㎡＋電梯樓梯間4.64㎡＝80.76㎡】。 ⒉左列房地依內政部不動產實價登錄查詢服務網查詢結果，108年2月間鄰近房地交易價格為每坪509,000元，據此估算左列房地於起訴時之價值約為35,912,546元（233.24㎡×0.3025×509,000元＝35,912,546元，元以下四捨五入）。 臺北市○○區○○段○○段000○號建物即門牌號碼臺北市○○區○○街0號1樓(權利範圍：全部)  臺北市○○區○○段○○段000○號建物即門牌號碼臺北市○○區○○街0號2樓(權利範圍：全部)  臺北市○○區○○段○○段0000○號建物即門牌號碼臺北市○○區○○街0號3樓(權利範圍：全部)